---
title: "R语言课程讲义"
author:
  - 宁红泉
documentclass: ctexart
keywords:
  - R programming
output:
  rticles::ctex:
    fig_caption: yes
    number_sections: yes
    toc: yes
---

# 第一章 R语言概述

## 引言

在进行编写rmarkdown的时候，首先要简单的学一些latex,但在rmarkdow中显示中文有点麻烦。中文LaTeX文档并非难题，需要借助 [CTeX](http://ctex.org) 才行。最佳方式就是使用tinytex包。需要注意的是电脑上其他latex版本会和它冲突。可以在Rtudion上进行设置，  
选择tool--global option--sweave--xelatex，运行latex选用tinytex.  
安装tinytex的步骤：
install.packages("devtools"),library(devtools),  
devtools::install_github('yihui/tinytex')  
tinytex::install_tinytex(),  
tlmgr_search('framed.sty')  % 搜索包含 framed.sty 文件的 LaTeX 包  
tlmgr_install('framed')     % 安装 framed 包  
tlmgr_update()              % 更新 TeX Live  

latex的使用：

+ documentclass{ctexart} % 或者ctexrep/ctexbook

+ usepackage{ctex}
可以添加文件头：
```yaml
---
documentclass: ctexart
output: rticles::ctex
---
```

## R代码段插入  
&emsp;R代码用R Markdown的语法嵌入，即三个反引号开始一段代码```` ```{r} ````和三个反引号```` ``` ```` 结束一段代码：

```{r}
options(digits = 4)
fit = lm(dist ~ speed, data = cars)
coef(summary(fit))
b = coef(fit)
```
上面回归方程中的斜率是`r b[2]`，完整的回归方程为：$$ Y = `r b[1]` + `r b[2]`x$$

画图可以直接通过命令方式实现：  

```{r scatter, fig.cap='cars数据散点图以及回归直线。'}
par(mar = c(4, 4, .1, .1), las = 1)
plot(cars, pch = 19)
abline(fit, col = 'red')
```

## 主题修改
&emsp;Rstudio提供的rticles模板可能由于种种原因不能满足论文格式的要求，LaTeX用户就是这样永无止境地调格式。   Pandoc：https://github.com/jgm/pandoc/blob/master/data/templates/default.latex 它是一个文本文件。若熟悉LaTeX的话一看就明白，只不过里面有些Pandoc变量而已。

## 小结
&emsp;Rmarkdown是一款markdown,可以通过其他的方式打开。它不能像word那样，当时修改就可以看到效果。  
但它是一款可以运行r代码的markdown。  

# 第二章 数据对象与数据读写
## 查看数据类型

## 判断数据结构 

## 读写不同数据源的数据 


# 第三章 数据基本处理
## 数据属性

## 清洗数据

## 选取变量及数据 

## 整合数据

## 字符数据处理 



# 第三章 函数与控制流
## 常用函数


## 条件分支语句 


## 循环语句 


## 编写自定义函数 


# 绘图
## 绘制基本图形

## 修改图形参数


## 绘制组合图形



## 高级绘图



